Minutes et répertoires du notaire Jean THIERRY, 8 août 1732 - 14 mars 1748 (étude V)
Archives nationales
- Minutes de Jean THIERRY, 8 août 1732 - 14 mars 1748; MC/ET/V/368 - MC/ET/V/441
  - Minutes. 1747, janvier - 1747, mars, janvier 1747 - mars 1747; MC/ET/V/427
    - Fossart (Jean) entrepreneur des bâtiments rue Traversière § Mariage de la fille de .., 24 janvier 1747; MC/ET/V/427
      contrat de mariage; Fossart, Jean
    - Mallet (Nicolas François) maître menuisier rue Beauregard § Procuration, 27 janvier 1747; MC/ET/V/427
    - Jacob (Nicolas) maître serrurier rue Saint-Antoine § Notoriété, 2 mars 1747; MC/ET/V/427
      Jacob, Nicolas
    - Duchesne (Pierre Charles), maître peintre, rue de Grenache § Notoriété, 6 mars 1747; MC/ET/V/427
      notoriété; Duchesne, Pierre Charles
    - Mercier (Jean-Baptiste), marchand orfèvre, rue de Gesvres § Notoriété, 29 mars 1747; MC/ET/V/427
      notoriété; Mercier, Jean Baptiste
    - Mirvault (Thomas) maître tapissier Hôtel de Conty § Apprentissage, 30 mars 1747; MC/ET/V/427
      contrat d'apprentissage; Mirvault, Thomas
  - Minutes. 1747, avril - 1747, juin, avril 1747 - juin 1747; MC/ET/V/428
    - Transport de rente. Jean-Denis Dupré. Maître à danser ordinaire à l'Académie royale de musique à l'Académie royale de musique Cloître Saint Benoît., 8 avril 1747; MC/ET/V/428
      transport de droits; Dupré, Jean denis; enseignant; danseur
    - Chardaux (Pierre) maçon rue de la Mortellerie § Transport de droits, 18 avril 1747; MC/ET/V/428
      transport de droits; Chardaux, Pierre
    - Gillet (Jacques) maître maçon entrepreneur des rue des Rosiers § Obligation, 20 avril 1747; MC/ET/V/428
      obligation; Gillet, Jacques
    - Vente de meubles par Jacques-François de Tiremoys, seigneur du Grand et du Petit Plessis, demeurant rue du faubourg Saint-Jacques, à Gilles Guignet-Dutaillis, maître perruquier, demeurant rue des Gravilliers, moyennant 3.000 livres., 26 avril 1747; MC/ET/V/428
      Pièce jointe:
      - État des meubles vendus.
      TABLEAUX.
      'Trois tableaux d'Italie', représentant des Bacchantes et La Bataille de Maxence, faits par Poussin; Le jeune Tobie conduit par l'ange Raphaël, fait par Paul Véronèse.
      - 8 tableaux sans noms d'auteurs: quatre dessus de porte non décrits, deux Vierges, un portrait de femme, et le portrait d'une actrice de l'Opéra.
      Documents du Minutier central concernant l'histoire de l'art (1700-1750), par Mireille Rambaud, tome II [études I à X, soit 2357 actes], Paris, Archives nationales, 1971, p. 929 (instrument de recherche imprimé dématérialisé, certaines notices sont plus détaillées dans la version intégrale accessible en ligne par la rubrique 'Autres instruments de recherche', voir contexte dans le Plan d’orientation général - Notaires de Paris, guides thématiques du Minutier).
    - Gallois (Pierre) maître coutelier rue de la Coutellerie § Apprentissage, 14 mai 1747; MC/ET/V/428
      contrat d'apprentissage; Gallois, Pierre
    - Coutelier (apprentissage) § Toussaint Venideaux, employé aux aides, met son fils François V., âgé de 15 ans, pour 5 ans, chez Pierre, Gallois, maître coutelier. Logé, couché et nourri les jours de travail. Son père le nourrira les jours de fête et le blanchira. Moyennant 150 l. payables par le marguillier de Saint-Jean en Greve., 14 mai 1747; MC/ET/V/428
    - Cordier (Louis), marchand orfèvre joaillier, quai de la Mégisserie § Quittance, 18 mai 1747; MC/ET/V/428
      quittance; Cordier, Louis
    - Cheron (Claude) maître coffretier place Saint Michel § Transport de rente, 6 juin 1747; MC/ET/V/428
      transport de droits; Cheron, Claude
    - Lafarge (sieur) maître serrurier rue de Gesvres. § Désistement de plainte, 23 juin 1747; MC/ET/V/428
      Lafarge, sieur
    - Duplessis (Charles Philippe), marchand orfèvre, quai Pelletier § Désistement de plainte, 23 juin 1747; MC/ET/V/428
      renonciation; Duplessis, Charles Philippe
    - Cattier (Nicolas) marchand lapidaire rue Saint-Martin § Bail à ferme, 29 juin 1747; MC/ET/V/428
  - Minutes. 1747, juillet - 1747, septembre, juillet 1747 - septembre 1747; MC/ET/V/429
    - Fossart (Jean) entrepreneur des bâtiments rue Traversière § Renonciation, 4 juillet 1747; MC/ET/V/429
      Fossart, Jean
    - Contrat de mariage entre Jean-Emmanuel-Jérôme Vallet, graveur en taille-douce, demeurant rue Saint-Victor, fils de défunt Jérôme Vallet, graveur du roi et de l'académie des sciences et de celle de peinture et de sculpture, et de Marie-Geneviève Picart, demeurant rue des Amandiers, et Marie-Suzanne Patriarche, fille mineure de Marie-Anne Deperignon, veuve en premières noces de Philippe Patriarche, bourgeois de Paris, et femme séparée de biens de Gilbert Raynaud, marchand de vins., 23 juillet 1747; MC/ET/V/429
      Régime matrimonial: communauté. - Dot: 1.745 livres en meubles et trousseau. - Douaire: 800 livres.
      En marge: 1740, 21 septembre. Décharge par ledit Vallet, à ladite dame Raynaud, mère de son épouse, des 1.745 livres en meubles cl trousseau.
      Documents du Minutier central concernant l'histoire de l'art (1700-1750), par Mireille Rambaud, tome II [études I à X, soit 2357 actes], Paris, Archives nationales, 1971, p. 391 (instrument de recherche imprimé dématérialisé, certaines notices sont plus détaillées dans la version intégrale accessible en ligne par la rubrique 'Autres instruments de recherche', voir contexte dans le Plan d’orientation général - Notaires de Paris, guides thématiques du Minutier).
    - Constitution par les commissaires du roi, de 150 livres de rente héréditaire sur les fermes des postes, moyennant 3.000 livres, au profit de Louis-Claude Dumesnil, demeurant rue des Barres. - La quittance du garde du trésor royal en date du 28 mars 1747, est jointe., 26 juillet 1747; MC/ET/V/429
    - Bloyer (Michel) maçon à Melun § Vente de portion d'héritages, 10 août 1747; MC/ET/V/429
      acte de vente; Bloyer, Michel
  - Minutes. 1747, octobre - 1747, décembre, octobre 1747 - décembre 1747; MC/ET/V/430
    - QUIROT (Denis) ARCHITECTE à Paris § Procès verbal., 10 octobre 1747; MC/ET/V/430
      Quirot, Denis
    - Goujon (Jean Romain) maître maçon entrepreneur des bâtiments; rue Saintonge § Conventions, 23 octobre 1747; MC/ET/V/430
      Goujon, Jean Romain
    - Deloche (Jean) maître potier d'étain sur le Pont Marie § Conventions, 23 octobre 1747; MC/ET/V/430
      Deloche, Jean
    - Gerard (Benoît) maître horloger rue Dauphine § Renonciation, 3 novembre 1747; MC/ET/V/430
      Gerard, Benoît
    - Gobert (Louis François) maître doreur rue de Gesvres § bail de maison, 19 novembre 1747; MC/ET/V/430
      bail; Gobert, Louis François
  - Minutes. 1748, janvier - 1748, 14 mars, janvier 1748 - 14 mars 1748; MC/ET/V/431
    - Girault (Jean Baptiste) maître coutelier rue de la Tissanderie § Inventaire après le décès de .., 2 janvier 1748; MC/ET/V/431
      inventaire; Girault, Jean Baptiste
    - Marion (Pierre) maître maçon entrepreneur des bâtiments rue de la Haute Vannerie § Devis et marché réparations, 2 janvier 1748; MC/ET/V/431
      devis; marché; Marion, Pierre
    - Obligation d'Étienne Charpentier, graveur et marchand et Anne Gilbert, sa femme, demeurant rue Saint-Jacques, paroisse Saint-Séverin, de la somme de 1.000 livres, envers Claude Lamesle, libraire rue Saint-Jacques, même paroisse., 4 mars 1748 - 16 février 1752; MC/ET/V/431
      À la suite: 1752, 16 février. Quittance de remboursement.
      Documents du Minutier central concernant l'histoire de l'art (1700-1750), par Mireille Rambaud, tome II [études I à X, soit 2357 actes], Paris, Archives nationales, 1971, p. 230 (instrument de recherche imprimé dématérialisé, certaines notices sont plus détaillées dans la version intégrale accessible en ligne par la rubrique 'Autres instruments de recherche', voir contexte dans le Plan d’orientation général - Notaires de Paris, guides thématiques du Minutier).
    - À la suite: Quittance de remboursement., 16 février 1752; MC/ET/V/431
  - Minutes (testaments). 1732, 11 octobre - 1747, 27 mars, 11 octobre 1732 - 27 mars 1747; MC/ET/V/432
    1732, 11 octobre à 27 mars 1747: testaments authentiques.
    testament
    - Fontainier (Jean) maître - menuisier à Paris § Etat des meubles vendus par .., 19 avril 1738; MC/ET/V/432
      Fontainier, Jean
    - Laplace (Antoine) maître coutelier Rue de la Coutellerie § Testament de la veuve de .., 7 septembre 1740; MC/ET/V/432
      testament; Laplace, Antoine
  - Minutes (constitutions de rentes publiques). 1734, juin - 1734, décembre, juin 1734 - décembre 1734; MC/ET/V/433
    Édits de novembre 1733, tontines avec baptistaires.
    constitution de rente
    - Luchet (Balthazard) maître potier d'étain rue Saint Louis § Constitution, 14 juillet 1734; MC/ET/V/433
      constitution de rente; Luchet, Balthazard
    - Constitution par le prévôt des marchands et les échevins de Paris, de 21 livres 8 sols 6 deniers de rente viagère sur les aides et gabelles, moyennant 300 livres, au profit de Marie-Madeleine Machoud, veuve d'Edme Fourier, sur la tête de son fils Edme-Gaspard Fourier, rente dont elle se réserve la jouissance sa vie durant, à transférer après sa mort au profit de sa soeur Gabrielle Machoud, fille majeure., 5 novembre 1734; MC/ET/V/433
      - Extrait des registres de baptême de l'église Saint-Paul concernant le baptême, le 3 janvier 1724, d'Edme-Gaspard Fourier, né le même jour.
      Documents du Minutier central concernant l'histoire de l'art (1700-1750), par Mireille Rambaud, tome II [études I à X, soit 2357 actes], Paris, Archives nationales, 1971, p. 75 (instrument de recherche imprimé dématérialisé, certaines notices sont plus détaillées dans la version intégrale accessible en ligne par la rubrique 'Autres instruments de recherche', voir contexte dans le Plan d’orientation général - Notaires de Paris, guides thématiques du Minutier).
  - Minutes (constitutions de rentes publiques). 1734, décembre, décembre 1734; MC/ET/V/434
    - Timbres de 6 pence, à une rose d'York, entourée de la devise: ' Honni soit qui mal y pense', et surmontée de la couronne royale., 14 septembre 1734; MC/ET/V/434; n° 28?
      timbre postal; Royaume-Uni; Royaume de Grande-Bretagne
    - Sceau aux armes de la République de Genève., 24 septembre 1734; MC/ET/V/434; 22
      sceau; Genève (Suisse); Suisse
    - DUBOIS (Simon Jacques) Potier d'étain Rue de la Joaillerie § Constitution de rente .., 20 décembre 1734; MC/ET/V/434
      constitution de rente; Dubois, Simon Jacques
    - MARLY (Jean François) maître Potier d'étain Rue Démondétour § Constitution de rente .., 20 décembre 1734; MC/ET/V/434
      constitution de rente; Marly, Jean François
  - Minutes (constitutions de rentes publiques). 1735, mars - 1735, décembre, mars 1735 - décembre 1735; MC/ET/V/435
    1735, mars, mai, juillet à décembre: édit d'août 1734, tontines avec baptistaires.
    - Sceau aux armes de François-Marie Axerete, notaire public de Gênes, chancelier de l'archevêché de cette ville (rien de visible), 1734-11-03 (?), 3 novembre 1734; MC/ET/V/435; (26)
      sceau; Italie; Gênes (Italie); Axerete, François-Marie
    - MARLY (Jean François) Maître potier d'étain Paroisse Saint-Eustache - § Constitution de rente, 16 mars 1735; MC/ET/V/435
  - Minutes (constitutions de rentes publiques). 1736, janvier - 1736, juin, janvier 1736 - juin 1736; MC/ET/V/436
    1736, janvier à avril et juin: édit d'août 1734, tontines avec baptistaires.
    - Sceau notarial aux armes de Benjamin Bonnet, notaire et tabellion royal et public à Londres., 10 juillet 1735; MC/ET/V/436; (1)
      Londres (Royaume-Uni); Bonnet, Benjamin; notaire; tabellion; tabellion
    - Sceau aux armes de Dominique Bacigaluppo, notaire public du collège de Gênes: loup rampant couronné tenant...., 26 octobre 1735; MC/ET/V/436; (30 ter)
      sceau; Italie; Gênes (Italie); Bacigaluppo, Dominique
  - Minutes (constitutions de rentes publiques). 1744, avril - 1744, septembre, avril 1744 - septembre 1744; MC/ET/V/437
    1744, avril et mai, juillet à septembre: édit de février 1743, tontines avec baptistaires.
    - CHENU (Pierre) Maçon Rue Saint-Jacques § Constitution de rente .., 17 avril 1744; MC/ET/V/437
    - MALLET (Louis) joaillier du Roi du Portugal § Constitution de rente, 19 mai 1744; MC/ET/V/437
      constitution de rente; Mallet, Louis
    - AUTRAY (François) Horloger Quai Pelletier § Constitution de rente. 2 actes, 19 mai 1744; MC/ET/V/437
      constitution de rente; Autray, François
  - Minutes (constitutions de rentes publiques). 1745, août - 1745, septembre, août 1745 - septembre 1745; MC/ET/V/438
    Édit de novembre 1744, tontines et baptistaires.
    - Jouguet (Claude), orfèvre, rue du Harlay § Constitution de rente, 5 août 1745; MC/ET/V/438
    - CHENU (Pierre) Maçon Rue Saint-Jacques § Constitution de rente .., 13 septembre 1745; MC/ET/V/438
  - Minutes (constitutions de rentes publiques). 1745, août - 1746, décembre, août 1745 - décembre 1746; MC/ET/V/439
    1745, août et décembre: édit de novembre 1744, tontines et baptistaires.
    1746, janvier et décembre: édit de novembre 1744, tontines avec baptistaires..
  - Minutes (constitutions de rentes publiques). 1745, août - 1746, juin, août 1745 - juin 1746; MC/ET/V/440
    1745, août, septembre et décembre: édit de février 1745, tontines avec baptistaires.
    1746, février et juin: édit de février 1745, tontines avec baptistaires..
    - CHENU (Pierre) Maçon Rue Saint-Jacques § Constitution de rente .. (2 actes), 13 septembre 1745; MC/ET/V/440
  - Minutes (constitutions de rentes publiques). 1745, décembre - 1746, décembre, décembre 1745 - décembre 1746; MC/ET/V/441
    1745, décembre: édit de février 1745, tontines avec baptistaires.
    1746, février, avril à juin et décembre: idem.
    - MARLY (Jean François) Maître potier d'étain Paris § Constitution de rente, 6 février 1746; MC/ET/V/441
- Répertoire(s) de Jean THIERRY, 6 août 1732 - 14 mars 1748; MC/RE/V/6
  - Répertoire. 1732, 6 août - 1748, 14 mars, 6 août 1732 - 14 mars 1748; MC/RE/V/6
    Répertoire des notaires Thomas-Simon Perret (20 juin 1746-30 mars 1748), Jean Thierry (8 août 1732-14 mars 1748).
    Informations concernant le classement et la cotation:
    Le niveau inférieur de description, quand il existe, correspond aux mentions d'actes contenues dans le répertoire. Parmi celles-ci, certaines peuvent y être décrites, de manière plus ou moins détaillée. Pour consulter l'acte proprement dit, il convient de rechercher la cote au niveau des articles (registre ou liasse) des minutes du notaire (cote de type 'MC/ET').